【裁判字號】    98,竹簡,278
【裁判日期】    980812
【裁判案由】    清償債務
【裁判全文】
臺灣新竹地方法院民事簡易判決         98年度竹簡字第278號
原      告  美商花旗銀行股份有限公司
法定代理人  甲○○
訴訟代理人  乙○○
被      告  丙○○
上列當事人間清償債務事件，經臺灣臺北地方法院臺北簡易庭移
送前來，本院於民國98年8月5日辯論終結，判決如下：
    主  文
被告應給付原告新臺幣壹拾貳萬伍仟零陸拾陸元，及其中新臺幣
壹拾萬零玖佰拾壹元，自民國九十五年九月十一日起至清償日
止，按年息百分之二十計算之利息。
訴訟費用新臺幣壹仟百拾元由被告負擔。
本判決得假執行，但被告如以新臺幣壹拾貳萬伍仟零陸拾陸元為
原告預供擔保後，得免為假執行。
    事實及理由
一、原告起訴主張：被告分別於民國92年1月22日及93年10月29
    日向原告申請威士及萬事達信用卡，經原告審核後，發卡供
    被告使用，依約定被告得持用上開信用卡於原告之特約商店
    記帳消費及預借現金，但應依原告寄發之交易明細暨繳款通
    知書所定之方式及繳款截止日前繳款，並得選擇循環信用方
    式彈性付款，而循環信用貸款利息則自各筆帳款入帳日起，
    就該帳款之餘額以年息百分之20計算至該筆帳款結清之日止
    ；倘被告連續2期未繳付最低應繳金額或有其他違約情事，
    原告得停止其循環信用，被告即喪失期限利益，應一次全數
    清償。且如逾期未付，亦應自各筆帳款入帳日起，按年息百
    分之20計算遲延利息。嗣被告依據前開約定持用上開信用卡
    陸續簽帳消費，自95年1月26日起即未依約如期繳款，共積
    欠原告新臺幣（下同）125,066元（本金100,931元），屢經
    催討仍未獲置理，依信用卡約定條款第22條，被告業已喪失
    期限利益，應一次繳清，並依上開約定計算遲延利息，爰依
    消費借貸之法律關係提起本訴訟，請求被告如數清償。並聲
    明：如主文第一項所示。
二、被告則辯稱其目前正聲請更生程序，並聲明：原告之訴駁回
    ；如受不利益判決，願供擔保，請准宣告免為假執行。
三、本院之判斷：
(一)、原告主張前揭之事實，業據其提出與所述相符之信用卡申請
    書2份、電腦帳務資料、信用卡約定條款各1份為證，堪認為
    真。至被告雖辯稱其已向法院聲請更生程序，惟依消費者債
    務清理條例第48條第2項之反面解釋，尚未經本院裁定准予
    開始更生程序前，並無限制債權人不得開始或繼續訴訟，而
    查司法院網站消債事件公告系統，並未載有法院核准被告行
    更生程序之裁定，故被告如僅聲請更生程序，原告自仍得向
    被告提起本件訴訟，被告前揭所辯，尚不足採。
(二)、從而，原告依消費借貸及兩造間信用卡契約之法律關係，訴
    請被告給付如主文第一項所示之金額及利息，即無不合，應
    予准許。
四、本件係依民事訴訟法第427條第1項規定適用簡易訴訟程序為
    被告敗訴之判決，依同法第389條第1項第3款規定，應依職
    權宣告假執行，而被告聲明願供擔保，請准宣告免為假執行
    ，經核與法律規定相符，爰酌定相當金額宣告之。並依民事
    訴訟法第87條第1項於判決時諭知本件訴訟費用金額為1,330
    元（本件裁判費）。
五、訴訟費用負擔之依據：民事訴訟法第78條。
中    華    民    國    98    年    8     月    12    日
                  新竹簡易庭    法  官  黃珮禎
以上正本係照原本做成。
如對本判決上訴，須於判決送達後20日內向本院提出上訴狀。
                                書記官  江靜玲
中    華    民    國    98    年    8     月    12    日


司法院資訊處製作；財團法人民間司法改革基金會備份。
